【裁判字號】    98,訴緝,62
【裁判日期】    981222
【裁判案由】    誣告
【裁判全文】
臺灣臺北地方法院刑事判決              98年度訴緝字第62號
公  訴  人  臺灣臺北地方法院檢察署檢察官
被      告  丁○○
選任辯護人  謝易達律師
上列被告因誣告案件，經檢察官提起公訴（91年度偵字第22567
號），本院判決如下：
    主  文
丁○○無罪。
    理  由
一、公訴意旨略以：被告丁○○明知其與乙○○、甲○間有關不
    動產買賣移轉所有權登記民事訟訴事件中，甲○已依約交付
    第一期款新臺幣（下同）2000萬元，丁○○於履行期屆至時
    亦有依約將土地所有權移轉登記予甲○之義務，竟於前揭訴
    訟事件中否認曾收受甲○交付之2000萬元，並於民國89年4
    月6 日具狀向該管之臺灣臺北地方法院檢察署誣指丙○○於
    前揭訴訟事件中證稱因與乙○○有債權債務關係而收受乙○○所交付之1213萬元，丙○○復因與甲○之女婿戊○○有債
    權債務關係，而將該3 張支票又交與戊○○等情係偽證，該
    偽證案嗣經臺灣臺北地方法院檢察署89年度偵字第7306號偵
    查後為不起訴處分確定在案。因認被告涉犯刑法第169 條第
    1 項之誣告罪嫌云云。
二、按犯罪事實應依證據認定之，無證據不得認定犯罪事實，刑
    事訴訟法第154條第2項定有明文。此所謂認定犯罪事實之證
    據，無論其為直接或間接證據，均須達於通常一般人均不致
    有所懷疑，而得確信其為真實之程度，始得據為有罪之認定
    ，若其關於被告是否犯罪之證明未能達此程度，而有合理性
    懷疑之存在，致使無法形成有罪之確信，根據「罪證有疑、
    利於被告」之證據法則，即不得遽為不利被告之認定（最高
    法院29年上字第3105號、40年台上字第86號、76年台上字第
    4986號判例參照）。再按誣告罪之構成要件，首須意圖他人
    受刑事或懲戒處分，次須向該管公務員誣告。稱誣告即虛構
    事實進而申告他人犯罪而言，所謂虛構事實，係指明知無此
    事實而故意捏造者而言，如若出於誤信、誤解、誤認或懷疑
    有此事實，或對於其事實張大其詞，或資為其訟爭上之攻擊
    或防禦方法，或其目的在求判明是非曲直者，固均不得謂屬
    於誣告，即其所申告之事實，並非完全出於憑空捏造或尚全
    然無因，只以所訴事實，不能積極證明為虛偽或因證據不充
    分，致被誣人不受追訴處罰者，仍不得謂成立誣告罪（最高
    法院83年度台上字第1959號判決參照）。次按誣告罪之成立
    ，須其申告內容完全出於憑空捏造，若所告尚非全然無因，
    只因缺乏積極證明致被誣告人不受追訴處罰者，尚難據以誣
    告論罪（最高法院43年台上字第251號判例參照）。
三、公訴人認被告丁○○涉有誣告犯行，無非係以告訴人丙○○
    之指訴、臺灣臺北地方法院檢察署89年度偵字第7306號不起
    訴處分書為其主要論據。
四、訊據被告丁○○固坦承於89年4月6日具狀向臺灣臺北地方法
    院檢察署提出丙○○涉犯偽證罪嫌之告訴，惟堅詞否認有何
    公訴意旨所指誣告犯行，辯稱：伊對丙○○所提之告訴內容
    係有根據，因伊與甲○間並未簽訂買賣契約，且丙○○於86
    年間便已信用破產，丙○○並無資產可借貸給乙○○，且乙○○與戊○○簽約及付支票時，伊本人都不在場，戊○○、
    甲○、乙○○間的不動產處理過程，係乙○○於民事訴訟過
    程中告知伊且乙○○亦告知伊關於丙○○與戊○○間之債權
    係不實在，伊係依據乙○○告知而提出刑事告訴，伊告訴內
    容並無不實等語。
五、經查：
（一）證據能力方面：
    1.按被告以外之人於審判外向法官所為之陳述，得為證據，
      刑事訴訟法第159條之1第1項定有明文。立法理由係認被
      告以外之人之陳述係在法官面前為之，因其任意陳述之信
      用性已受確定保障之情況下所為，自得作為證據。不問係
      其他刑事案件之羈押訊問期日、勘驗期日、準備程序期日
      、審理期日或民事事件、行政訴訟程序，凡係在普通法院
      法官面前所為之陳述，均具有證據能力。本件證人戊○○
      、乙○○、丙○○、張勵人在民事案件審判中向法官所為
      之證述，在其任意陳述之信用性無疑之情況下，其證述依
      法自具有證據能力。
    2.本院認定事實所引用之下列卷證資料（包含文書證據、物
      證等證據），並無證據證明係公務員違背法定程序所取得
      ，且被告及其指定辯護人、檢察官於本院準備程序及審判
      期日中對本院提示之該卷證，就證據能力均未表示爭執，
      迄至言詞辯論終結前亦未再聲明異議，又卷內之文書證據
      ，亦無刑事訴訟法第159條之4之顯有不可信之情況與不得
      作為證據之情形，本院審酌上開證據資料製作時之情況，
      尚無違法不當及證明力明顯過低之瑕疵，亦認為以之作為
      證據應屬適當，是依刑事訴訟法第159 條至第159條之5規
      定，所引用之卷證所有證據（包含文書證據、物證等證據
      ），如下揭所示均有證據能力，合先敘明。
（二）實體方面：
    1.被告前於89年4 月6 日具狀向該管之臺灣臺北地方法院檢
      察署具狀告訴丙○○於民事訴訟事件中證稱因與乙○○有
      債權債務關係而收受乙○○所交付之1213萬元，丙○○復
      因與甲○之女婿戊○○有債權債務關係，而將該3 張支票
      又交與戊○○等情係偽證，該偽證案嗣經臺灣臺北地方法
      院檢察署89年度偵字第7306號偵查後為不起訴處分確定在
      案之事實，業據被告坦承無訛，且有89年4 月6 日刑事告
      訴狀及89年度偵字第7306號不起訴處分書在卷可稽，故被
      告曾對丙○○提出偽證刑事告訴且經檢察官為不起訴處分
      確定等情，首堪認定。故本件應予審理論究者乃係被告有
      無誣告丙○○之犯意，亦即應以乙○○及丙○○間有無債
      權債務關係，以及乙○○有無自戊○○處收受總金額共計
      1213萬元之3 張支票後進而將該3 張支票交付丙○○後，
      再由丙○○將該3 張支票又交付予戊○○予以分別提示兌
      現等情，以資判斷被告有無虛捏告訴內容而做為應否論罪
      科刑之依據。
    2.查戊○○與乙○○於86、87年間因有金錢往來關係，且曾
      先後簽立多份不動產買賣契約之事實（戊○○均以其岳父
      甲○名義擔任買受人），業據本院傳訊證人戊○○、乙○○到庭結證屬實，此部分核與被告供述相符，且有86年4
      月10日臺北市○○區○○段不動產買賣契約（下稱直興段
      買賣契約）及相關謄本、87年3 月26日臺北市○○段不動
      產買賣契約（下稱莒光段買賣契約）分別在卷可參（本院
      卷77至84頁、偵字第7306號卷15至17頁），而本院民事庭
      87年度重訴字第1424號不動產所有權移轉訴訟，係由甲○
      為原告就上開莒光段買賣契約起訴請求本件被告及乙○○
      移轉登記之事實，亦據本院依職權調閱87年度重訴字第14
      24號不動產所有權案件核閱無訛（下稱本院民事卷），則
      被告對丙○○所提出之前揭刑事告訴內容是否實在，自應
      就乙○○與戊○○87年3 月26日之莒光段買賣契約之民事
      關係詳予審認。
    3.細觀本件87年3 月26日莒光段買賣契約，其買賣價金約定
      為新台幣（下同）1 億8604萬元，出賣人為被告（記載代
      理人：乙○○）、買受人為甲○（記載代理人：戊○○）
      ，並約定於簽約當日交付2000萬元為簽約金等情，有該莒
      光段買賣契約可參（偵字第7306號卷15至17頁），且簽約
      當日被告並不在場之事實，亦據乙○○、戊○○與被告三
      人供述一致，從而被告辯稱就乙○○與丙○○及戊○○間
      之金錢往來關係、以及87年3 月26日簽約時乙○○由戊○○處所取得之4 張支票之經過，均係聽聞乙○○所轉述而
      得知等情，已非無據。
    4.再查，本院認87年3 月26日簽約時乙○○由戊○○處所取
      得之4 張支票並非買賣價金，爰析述認定依據如下：
    (1)證人乙○○於本院審理中證稱：伊於87年3 月26日以被告
      之名義與甲○簽訂莒光段土地之買賣契約，約定總價金為
      1 億8604萬元，第1 期款項為2000萬元，但簽訂該買賣契
      約之實質目的係為伊個人向戊○○借款800 萬元，而甲○
      實際上為戊○○之人頭，且戊○○知悉該筆莒光段土地於
      簽約前已經遭富格建設股份有限公司（以下稱富格公司）
      設定假扣押，伊為獲得該筆借款，遂應戊○○之要求，由
      戊○○開立第一商業銀行長春分行共4 張金額分別為400
      萬元、787萬元、413萬元、400萬元之支票（見本院民事
      卷一14、15頁支票影本），作為該購地協議之第1期款項
      ，又因預先扣除利息13萬元，故其僅取得該787萬元之支
      票1張，其他3張支票則由戊○○取走並交予盛和建設股份
      有限公司（以下稱盛和公司）之會計陳雪娥、陳雪娥之妹
      陳麗香、甲○之女古美芳3人分別提示兌現等語（本院卷
      41頁反面至44頁反面），此與被告所辯乙○○並未於87
      年3月26日向戊○○取得2000萬元售地簽約金，而係戊○○為掩飾借貸而另簽訂莒光段買賣契約等語互核相符，此
      外並有上開支票影本4張及該筆莒光段土地之土地登記謄
      本影本1份、第一商業銀行（88）一長春字第191號函暨存
      摺存款憑條影本4紙在卷可佐（本院民事卷一14至15頁支
      票影本、24頁土地登記謄本影本、卷三第377至380頁），
      是由戊○○所交付乙○○之4紙支票中之3張支票，均分別
      由戊○○之公司會計、會計之妹及戊○○配偶之姊妹予以
      提示以觀，客觀上本已難認乙○○與戊○○在87年3月26
      日就莒光段不動產有買賣真意，從而乙○○證述於該日所
      取得之787萬元乃係戊○○之借貸款項，實非無據。
    (2)另審酌前開莒光段土地係於87年3 月26日簽約，且記載之
      買賣價金高達1 億8 千餘萬元，而戊○○於本院證述：伊
      從70年開始到90年係盛合公司之董事長，盛合公司是蓋房
      子、整合土地、買土地、合建等，前後交屋給客戶數百戶
      ，不曾與客戶有紛爭，盛合公司為建設公司且財務狀況良
      好（本院卷93頁），是可認定戊○○對於房屋建築及土地
      買賣應有專業知識，然觀諸該莒光段之土地登記謄本（本
      院民事卷一24頁），被告所持有之該等土地早於87年3 月
      18日遭富格公司執行假扣押而查封登記在案，則以戊○○
      擔任建築公司董事長之經歷與專業能力以觀，豈有於簽約
      前對花費近2 億元購買之不動產不予查明有無遭他人查封
      之理，另在參照戊○○於本院審理中先證稱知悉有設定假
      扣押，然經本院提示上開土地登記謄本予戊○○閱覽後，
      戊○○竟旋改稱於簽約時並不知悉該土地已遭其他債權人
      設定假扣押云云（本院卷93頁反面），其證詞反覆，本有
      可疑之處，更有進者，戊○○更就結識被告之原因證稱：
      80幾年時，富格公司有向伊借錢，所以才認識乙○○的先
      生也就是被告，富格公司有向乙○○、被告買地，乙○○
      、被告拒絕過戶，後來打官司，一、二審都是富格公司贏
      ，贏了官司之後，土地就過戶給富格公司，因為甲○當時
      有設定，後來就和解一人一半，伊和富格公司有參與投資
      該土地（本院卷87頁背面、88頁），更足認戊○○與富格
      公司就該莒光段土地早有合作協議，則戊○○對買賣契約
      所記載之買賣標的係遭富格公司假扣押查封之事，絕無不
      知之理。
    (3)再查，87年3 月26日買賣契約上第4 條係約定於87年4 月
      15日用印後即將不動產產權移轉登記為甲○所有，否則出
      賣人即屬違約而需損害賠償等語，但戊○○於簽約時早已
      明知於簽約前數日甫遭富格公司查封，該土地出賣人實無
      可能於三週左右即排除假扣押而辦理所有權移轉登記，故
      戊○○本即係刻意製造出賣人違反買賣契約之法律假象，
      此可再由戊○○於簽約當日即要求乙○○簽立2 千萬元本
      票以資擔保，並旋於87年5 月27日執該本票主張乙○○違
      約而聲請本院強制執行，亦有該民事聲請狀可資勾稽（本
      院民事卷一203 頁），從而乙○○證述87年3 月26日與甲○或戊○○間並無買賣真意，顯係可採。
    (4)綜上，乙○○與甲○就莒光段土地簽訂買賣契約之性質應
      為借貸，係因戊○○為脫免重利之罪責，乃要求乙○○以
      被告代理人名義簽署買賣契約，業臻明確，則被告於簽約
      時既不在場，被告依據乙○○之告知而主觀上亦認知該買
      賣契約係屬通謀虛偽意思表示，故被告自無依據買賣契約
      辦理所有權移轉登記之義務。
    5.關於乙○○與丙○○之間是否有借貸關係乙節：
    (1)證人乙○○於本院審理中具結證稱：「（問：在北院87重
      訴1424民事訴訟過程，丙○○作證時說他有借錢給你，是
      否實在？）丙○○在86年時候，就已經破產，他根本沒有
      錢借我。丙○○作證時所言並不實在，丙○○根本沒有錢
      。（問：被告為何知道丙○○沒有欠戊○○錢及丙○○沒
      有跟你有債權債務關係？）丙○○沒有錢，是我很早的時
      候就跟被告說了，至於被告為何知道丙○○沒有欠戊○○
      錢，我就不清楚」等語明確（本院卷42至44頁）。
    (2)然證人丙○○於上開土地買賣之民事訴訟中證稱：「我與
      乙○○之金錢往來約在86年6 、7 月間，我是幫乙○○調
      的，我自己並沒有甚麼資金可借給乙○○，我只是中間人
      仲介而已。」、「（問：87年3 月間，呂欠妳多少錢）直
      接欠我是一千多萬元，有債權憑證。」、「（問：在盛和
      公司薪資多少？）一年薪水36萬元。」、「我幫乙○○調
      的錢是一仟多萬元，其勞務債務二佰多萬。」云云（本院
      民事卷二216 至218 頁）。
    (3)綜上，乙○○與丙○○兩人就關於渠等之間是否有無債權
      債務關係之證詞明顯相互矛盾，依經驗及論理法則，必有
      一方所言不實。查證人丙○○雖於民事審理中證稱證人乙○○於87年3 月間積欠其債務一千多萬元，並稱有債權憑
      證，惟於該案民事庭審理中及89年度偵字第7306號偽證案
      件偵查中均未提出該等債權憑證，復又改稱自己並無資金
      可借貸給乙○○，且丙○○亦自承其每年薪水僅36萬元，
      客觀上難認有借貸1 千多萬予乙○○之資力，另再參酌丙○○任職之盛和公司其董事長即係戊○○，實足以佐證丙○○上開證述顯係不實，故乙○○與丙○○間應無借貸關
      係。
    6.繼查，關於戊○○於本院證稱乙○○因積欠張勵人債務，
      故將3 張支票交與張勵人以清償債務云云，其證詞顯係偽
      證，謹分述理由如後：
    (1)證人戊○○先於89年度偵字第7306號偽證案件偵查中證稱
      ：「有400 萬、413 萬、400 萬三張票... ，87年3 月27
      日或87年3 月28日交票給我太太古鐘聲，因丙○○欠我款
      ，他向我借款，我向乙○○買地，需付呂2000萬訂金，丙○○稱她（指乙○○）向張勵人借錢，李要我直接把付呂
      之款付給張勵人」云云（偵字第7306號卷89、206 頁）。
      復於本院審理中證稱：「（問：二千萬頭期款，為何要開
      四張支票？）是應乙○○要求，我不知道為何要分成四張
      ，後來支票有給張勵人」、「（問：依照卷內資料，這四
      張支票除787 萬這張由乙○○兌現，其他三張支票分別入
      到古美芳（誤繕為古梅芳）、陳雪娥、陳麗香三人帳號，
      跟你前述流到張勵人不同？）古美芳是我小姨子，陳雪娥
      是我公司的人，陳麗香我不確定是何人，張勵人當時也有
      向我借錢，張勵人當時說要還我錢，所以把支票交給我，
      另外乙○○好像有向丙○○借錢，丙○○也有欠我錢。」
      、「張勵人拿到乙○○的支票以後，還給丙○○，丙○○
      有還給我，我才叫古鐘聲去上開三帳戶提示」云云（本院
      卷89頁）。
    (2)而證人乙○○於本院審理中證稱：「（有無透過丙○○向
      其他的債權人借款？）我透過丙○○是跟張勵人借錢，我
      是以新生北路三段10號2 樓、3 樓、地下室、12樓抵押給
      張勵人，借款1500萬，我後來還只剩1000萬，而且代書李
      甲乙把剩下的本金連同利息幫我還清。（問：你與甲○簽
      訂本案相關的購地協議書時，是否有欠張勵人錢？）沒有
      ，都已經還清了，是李甲乙幫我還的，沒有積欠張勵人債
      務」等語（本院卷42頁）。
    (3)證人張勵人於89年度偵字第7306號偽證案件偵查中證稱：
      「丙○○介紹乙○○來借錢，實際2 筆約5 百萬元左右皆
      還清，抵押權也塗銷」等語在卷（偵字第7306號卷109 頁
      ）。
    (4)綜上，由上述證人乙○○、張勵人之證詞，可證明乙○○
      於簽約當時既對張勵人已無債務，復有張勵人出具87年3
      月13日之債務償證明書2 紙（本院卷第70頁）在卷可佐，
      是乙○○於簽約當時既對張勵人已無債務，且簽約當時張
      勵人根本不在簽約現場，從而乙○○自無將支票交給張勵
      人之可能，故證人戊○○上開關於乙○○將3 張支票交與
      張勵人，再由張勵人將該3 張支票交與丙○○，復由丙○○為清償其對戊○○積欠之債務而將該3 張支票交與戊○○等證詞顯係偽證，至為明確。
    7.又查，關於丙○○證稱以該3 張支票償還其對戊○○債務
      之證詞云云，亦非可採，詳述如下：
    (1)證人乙○○於本院審理中證稱：「丙○○是窮光蛋，我及
      戊○○在簽約時，當場戊○○就把3 張支票取走，怎麼可
      能是把支票交給丙○○。（問：戊○○在民事訴訟作證時
      ，證稱丙○○有欠他一千萬元，跟你簽約時，也有當著律
      師告訴你說丙○○欠他錢，要從妳拿到的二千萬的支票來
      扣，有無此事？）沒有這一回事，而且從理論上來看，怎
      麼可能這樣東算西算的結果剛好是787 萬元這個數字，丙○○沒有欠戊○○錢。丙○○沒有錢，是我很早的時候就
      跟被告說了，至於被告為何知道丙○○沒有欠戊○○錢，
      我就不清楚。」等語（見本院卷第44頁）。
    (2)又證人戊○○先於上開民事訴訟中證稱：「26日那天我、
      李（進讚）、呂（雪美）、陳及陳（長甫）律師在場，那
      天是寫正式合約，都談好了。」、「在26日有當著陳律師
      面前告訴呂（雪美），李（進讚）欠我的錢要從呂給他的
      價金二千萬扣下來還給我（李還鍾）」云云（見本院民事
      卷三363 頁）。復於89年度偵字第7306號偽證案件偵查中
      證稱：「有400 萬、413 萬、400 萬三張票... ，87 年3
      月27日或87年3 月28日交票給我太太古鐘聲，因丙○○欠
      我款，他向我借款，我向乙○○買地，需付呂2000萬訂金
      ，丙○○稱她（指乙○○）向張勵人借錢，李要我直接把
      付呂之款付給張勵人，李欠我600 萬元。」、「（問：四
      張支票有丁○○之背書？）是，在陳律師處簽收，有授權
      書、土地所有權狀、印鑑證明。（問：其中3 張支票丙○○交還與你？）是，400 萬元、413 萬元、400 萬元金額
      之支票，因丙○○向我借款一千多萬元」云云（89年度偵
      字第7306號卷88、206 頁）。復於本院審理中改證稱：「
      張勵人拿到乙○○的支票以後，還給丙○○，丙○○又還
      給我，我才叫古鐘聲去上開三帳戶提示。（問：丙○○當
      時欠你多少錢？）當時丙○○欠我幾百萬元，大約陸百萬
      元上下。」並於檢察官質問其前後證述不一時，改證稱：
      「（問：你在89偵7306號案件前後證述丙○○是欠你陸百
      萬，後來改口一千多萬元，與你目前證述欠你三張支票的
      金額為1213萬元有前後矛盾之處？）是張勵人向我借款，
      丙○○應該是背書」云云（本院卷89頁反面至90頁），由
      證人戊○○先後對丙○○所積欠之債務金額有極大差異之
      證詞，並於最後改稱丙○○僅是因背書而對其積欠債務，
      顯見其證詞乃屬虛偽而不可採信。
    (3)且證人丙○○先於上開民事訴訟中證稱：「是古鐘聲將四
      張票交給呂，戊○○幫我扣回一仟二佰多萬，票金額開法
      我不清楚，我請鐘幫我扣還給我一仟二佰一十二萬元。（
      問：票為何入古美芳等三人帳戶？）我不清楚為何入他們
      帳戶，錢我收回後，戊○○如何處理我不清楚」云云（本
      院民事卷二217 頁）。復於89年度偵字第7306號偽證案件
      偵查中證稱：「（問：四張支票有無交與你的？）是乙○○交與我的，非丁○○，陳雪娥先交陳長甫律師，再交乙○○，再交與我換票，400 萬、400 萬、413 萬各一張共
      三張。（問：前揭三張票為何回到戊○○之手？）我欠鍾
      錢。」云云（偵字第7306號卷214 頁反面）。
    (4)惟證人陳長甫律師於上開民事訴訟中證稱：「（提示支票
      影本及購地協議書）購地協議書看過，是我擬的。支票沒
      有見過」等語（本院民事卷三287 頁），又與戊○○於上
      開民事訴訟中所證稱4 張支票是在陳律師處簽收及丙○○
      證稱支票有經陳長甫律師轉交乙○○云云，有明顯歧異之
      處，益證戊○○、丙○○上開證述並不實在。
    (5)故本件應可認定戊○○、丙○○證稱該3 張支票係丙○○
      為償還其對戊○○債務云云，均屬虛妄之詞，並不可採，
      應以證人乙○○證述該3 張支票是直接交與戊○○較為可
      採，此亦係為何戊○○刻意將2000萬元款項分成4 紙支票
      開立，且其中400 萬、400 萬、413 萬共3 紙支票回流至
      戊○○可得支配之人頭帳戶內分別提示兌現，考其用心即
      係製造乙○○、被告違反莒光段買賣契約之表象，故被告
      於告訴狀指述丙○○於上開民事訴訟中證述因與戊○○有
      債權債務關係，而將該3 張支票又交與戊○○等情係偽證
      等語，客觀上並無任何虛偽不實之處。
    8.綜上所述，足證被告在戊○○與乙○○簽約過程中並不在
      場，均係聽乙○○提及經過及細節，而其所申告丙○○涉
      犯偽證之事實，並非全然無因且非虛構，尚難認被告有誣
      告之故意，自不能徒憑被告於89年4 月6 日具狀向臺灣臺
      北地方法院檢察署提出丙○○涉犯偽證罪嫌之告訴後，臺
      灣臺北地方法院檢察署檢察官以89年度偵字第7306號為不
      起訴處分確定，即遽認被告有虛構誣告之故意，而以誣告
      罪相繩。
六、綜上所述，公訴人所提證據及指出證明之方法，無從說服本
    院形成被告所涉誣告犯行有罪之心證，此外，復查無其他積
    極證據足資認定被告涉有公訴人所指誣告犯行，既不能證明
    被告犯罪，參諸首揭說明，自應為無罪之諭知。
七、至證人戊○○、丙○○分別於89年度偵字第7306號偽證案件
    偵查中及本院民事庭87年度重訴字第1424號不動產所有權移
    轉登記案件審理中作證時，均於具結後各為上開虛偽陳述，
    均係犯刑法偽證罪；又丙○○於91年10月21日向檢察官具狀
    指訴被告涉犯誣告罪嫌云云，亦另犯刑法誣告罪，上開部分
    本院另依職權告發偵辦，附此敘明。
據上論斷，應依刑事訴訟法第301條第1項前段，判決如主文。
本案經檢察官李彥霖到庭執行職務
中    華    民    國    98    年    12    月    22    日
                        刑事第十七庭審判長法  官  劉煌基
                                          法  官  賴淑美
                                          法  官  葉力旗
上正本證明與原本無異。
如不服本判決應於收受送達後10日內向本院提出上訴書狀，並應
敘述具體理由；其未敘述上訴理由者，應於上訴期間屆滿後20日
內向本院補提理由書（均須按他造當事人之人數附繕本）「切勿
逕送上級法院」。告訴人或被害人如對於本判決不服者，應具備
理由請求檢察官上訴，其上訴期間之計算係以檢察官收受判決正
本之日期為準。
                                          書記官  周小玲
中    華    民    國    98    年    12    月    29    日

司法院資訊處製作；財團法人民間司法改革基金會備份。
